【裁判字號】    89,交訴,400
【裁判日期】    891221
【裁判案由】    公共危險
【裁判全文】
臺灣臺南地方法院刑事判決                        八十九年度交訴字第四號
    公  訴  人  臺灣台南地方法院檢察署檢察官
    被      告  丁○○
右列被告因公共危險案件，經檢察官提起公訴 (八十九年度偵字第一０二七七號），
本院判決如左：
    主  文
丁○○駕駛動力交通工具肇事，致人受傷而逃逸，處有期徒刑拾月。緩刑伍年。
    事  實
一、賴東明有傷害前科（於本件不構成累犯），於民國八十九年三月十九日凌晨一時
    四十五分許，駕駛車號Ｎ七─七三六０號自小客車，沿台南市○○路內側快車道
    北向南行駛，因疏未注意車前狀況，而與由呂玉順所騎乘、沿台南市○○路○段
    一二四巷東向西行駛車號ＥＤＨ─五四六號之機車發生碰撞，致呂玉順人車倒地
    ，受有左腳骨折、頭、頸部挫傷等傷害（傷害部分未據告訴）。詎賴東明於肇事
    後竟未下車為必要之救護，即開車離去，經另騎機車與呂玉順同行之周嘉榮於現
    場拾獲賴東明所駕駛之前揭自小客車車牌報警處理，因而查獲。
二、案經台南市警察局第三分局報請臺灣臺南地方法院檢察署檢察官偵查起訴。
    理  由
一、被告丁○○於警訊中對於前揭時地肇事逃逸之事實業已坦承不諱，惟偵查、審理
    中則辯稱：案發後伊車子跑到對向車道，花了二十分鐘才回到現場，被害人呂玉
    順已被送醫，後來車子又故障，才找朋友一起去報案等語。按被告雖提出案發當
    日凌晨二點四十三分、三點四十八分之報案紀錄，警員甲○○、丙○○及乙○○
    亦到結證稱被告當日凌晨二時許有前往警局報案。惟查，被告肇事後其前車牌即
    掉落在現場，其亦自承案發後逾二十分鐘始返回。按縱如被告所辯撞車後跑到對
    向車道，惟由對向車道回到原車道何需二十餘分鐘，且當時為凌晨一時，更無車
    流量大致無法迴車之可能，再目擊證人周嘉榮警訊中亦指述被告肇事後即加速逃
    逸。故衡情被告應係肇事後逃逸駕車離開，嗣下車查看時始發現車牌掉落現場，
    惟返回現場時車牌已遭他人拾獲帶走，被害人亦被送醫，其始前往報警作補救動
    作等情應可確定。
二、按汽車肇事致人受傷或死亡，應即採取救護或其他必要措施，並向警察機關報告
    ，不得駛離，道路交通管理處罰條例第六十二條第一項定有明文。被告與被害人
    二車撞擊後之受損情形均極為嚴重，有相片在卷可按，被告應知被害人可能受有
    重傷，其竟未下車查看，有無需要扶助救護，即駛離現場，逾二十分鐘後才返回
    ，核其警訊中所自承：因一時害怕駛離現場，將車停在別處，後由朋友載回現場
    等語堪信為實。其後雖有報案之舉動，惟證人乙○○亦證稱，被告正式報案之前
    ，已有人持其車牌前來報案。故亦不能以被告事後之報案即認定其案發時無逃逸
    之事實。核被告所辯，顯係事後卸責之詞，委無足採，事證明確，被告犯行洵堪
    認定。
二、核被告駕駛動力交通工具肇事，致人受傷而逃逸，係犯刑法第一百八十五條之四
    肇事遺棄罪。本院爰審酌被告犯罪之動機、目的、手段、其品性及智識程度、犯
    罪所生之危害及犯罪後已賠償被害人，惟被告駕車肇事，竟未下車查看有無被害
    人受傷，亦不顧及被害人可能因未及時送醫而加重傷亡，心態嚴重可議等一切情
    狀，量處如主文所示之刑，以示懲儆。末查被告前未曾受有期徒刑以上刑之宣告
    ，有台灣高等法院被告全國前案紀錄表在卷可憑，其經此教訓後，應知所警惕，
    無再犯之虞，本院因認所宣告之刑以暫不執行為適當，併諭知緩刑五年，以勵自
    新，並觀後效。
據上論斷，應依刑事訴訟法第二百九十九條第一項前段、刑法第一項八十五條之四、
第七十四條第一款，判決如主文。
本案經檢察官王百玄到庭執行職務
中    華    民    國      八十九      年      十二      月    二十一    日
                                臺灣臺南地方法院交通法庭
                                        法  官  張      菁
右正本證明與原本無異。
如不服本判決，應於判決送達後十日內向本院提出上訴狀( 應附繕本 )。
                                        書記官  林  木  村
中    華    民    國      八十九      年      十二      月    二十一    日
附錄本案論罪科刑法條：
刑法第一百八十五條之四
  駕駛動力交通工具肇事，致人死傷而逃逸者，處六月以上五年以下有期徒刑。


司法院資訊處製作；財團法人民間司法改革基金會備份。
